臺灣新北地方法院刑事判決　　　　　　　110年度訴字第669號
公　訴　人　臺灣新北地方檢察署檢察官
被　　　告　吳浩呈


選任辯護人　張嘉勳律師（法律扶助律師）
上列被告因違反毒品危害防制條例案件，經檢察官提起公訴（10
9 年度偵字第44717 號），本院判決如下：
    主  文                                              
吳浩呈販賣第三級毒品，未遂，處有期徒刑貳年。緩刑伍年，緩
刑期間付保護管束，並應向檢察官指定之政府機關、政府機構、
行政法人、社區或其他符合公益目的之機構或團體提供壹佰貳拾
小時之義務勞務。扣案如附表所示之物均沒收。
    事  實
一、吳浩呈知悉4-甲基甲基卡西酮、甲基-N ,N-二甲基卡西酮均
    係毒品危害防制條例第2 條第2 項第3 款所列管之第三級毒
    品，不得非法持有及販賣，竟基於販賣第三級毒品以營利之
    犯意，於民國109 年11月7 日17時22分許，在不詳處所，持
    用如附表編號2 所示手機，以WeChat通訊軟體，使用暱稱「
    熊大氣球館」傳送兜售毒品咖啡包之訊息至新北市政府警察
    局板橋分局偵查佐黃澔晏所使用之微信帳號，黃澔晏旋喬裝
    為買家與吳浩呈聯繫後，雙方達成以新臺幣（下同）1 萬6,
    000 元之價格，販賣如附表編號1 所示毒品之合意，並約定
    在新北市○○區○○路00號麥當勞速食店3 樓交易。嗣吳浩
    呈於109 年11月14日20時35分許，前往上址進行交易時，為
    警當場表明身分後逮捕而未遂，並扣得如附表所示之物，而
    悉上情。
二、案經新北市政府警察局板橋分局報告臺灣新北地方檢察署檢
    察官偵查起訴。
    理  由                                              
一、訊據被告吳浩呈對於上開事實坦承不諱，並有職務報告、自
    願受搜索同意書、警方與被告微信語音檔對話譯文、微信對
    話紀錄、現場及扣案物照片、台灣尖端先進生技醫藥股份有
    限公司毒品原物鑑定實驗室毒品證物鑑定分析報告、內政部
    警政署刑事警察局鑑定書各1 份及新北市政府警察局板橋分
    局搜索扣押筆錄、扣押物品目錄表各2 份附卷可稽，復有附
    表所示之物扣案可佐，堪認被告任意性自白與事實相符。又
    被告自承以4 萬元價格販入200 包毒品咖啡包，可見其購入
    成本每包為200 元，而其本件欲以每包320 元之價格出售，
    足見其主觀上有營利之意圖甚明。從而，本案事證明確，被
    告犯行堪以認定，應依法論科。
二、核被告所為，係犯毒品危害防制條例第4 條第6 項、第3 項
    之販賣第三級毒品未遂罪。被告販賣前意圖販賣而持有第三
    級毒品之低度行為，為其販賣第三級毒品未遂之高度行為所
    吸收，不另論罪。被告已著手於販賣第三級毒品犯行之實行
    ，惟因喬裝為買家之員警欠缺購買真意，故其販賣行為不能
    完成，為未遂犯，爰依刑法第25條第2 項規定，按既遂犯之
    刑度減輕其刑。被告於偵查及審判中均自白犯罪（見偵卷第
    96頁、本院訴字卷第118 頁），應依毒品危害防制條例第17
    條第2 項規定，減輕其刑，並依刑法第70條規定遞減之。爰
    以被告之責任為基礎，並審酌被告以WeChat發送毒品交易訊
    息之方式欲販賣毒品，且所欲販賣毒品並非少量、利潤非低
    之犯罪手段，其於警詢時自稱經濟狀況勉持，現半工半讀於
    便利商店打工之生活狀況，其先前並無任何犯罪科刑紀錄，
    可見其品行尚佳，及其現於科技大學就讀之智識程度，暨其
    始終坦承犯行之犯後態度等一切情狀，量處如主文所示之刑
    。末查，被告前未曾因故意犯罪受有期徒刑以上刑之宣告，
    有臺灣高等法院被告前案紀錄表1 份在卷可稽，且其於行為
    時，年紀尚輕，因一時失慮，致犯本罪，犯後已坦承犯行，
    堪認確有悔意，本院信其經此偵、審程序及刑之宣告後，應
    能有所警惕，而無再犯之虞，因認所宣告之刑以暫不執行為
    適當，爰依刑法第74條第1 項第1 款之規定，併予宣告緩刑
    5 年，並依刑法第74條第2 項第5 款規定，命被告向檢察官
    指定之政府機關、政府機構、行政法人、社區或其他符合公
    益目的之機構或團體，提供120 小時之義務勞務，期能使被
    告於義務勞務過程，確切明瞭其行為所造成之危害，以勵自
    新。另依刑法第93條第1 項第2 款規定，一併諭知於緩刑期
    間付保護管束，俾能由觀護人予以適當督促，發揮附條件緩
    刑制度之立法美意，以期符合本件緩刑之目的。至被告於本
    案緩刑期間，若違反上開負擔情節重大者，足認原宣告之緩
    刑難收其預期效果，而有執行刑罰之必要者，得由檢察官聲
    請撤銷緩刑之宣告。
三、經查，扣案附表編號1 所示之物，經送檢驗結果，確含有第
    三級毒品4-甲基甲基卡西酮、甲基-N ,N-二甲基卡西酮成分
    ，有前開鑑定書1 份附卷可稽，屬違禁物，而其外包裝袋與
    所包裝之第三級毒品，難以完全析離，自應依刑法第38條第
    1 項併予沒收之。至送鑑耗損之毒品既已滅失，自無庸再為
    沒收之諭知。另扣案附表編號2 所示之物，為被告供犯本件
    販賣毒品未遂罪所用之物，應依毒品危害防制條例第19條第
    1 項沒收之。
據上論斷，應依刑事訴訟法第299 條第1 項前段，判決如主文。
本案經檢察官陳亭君提起公訴，檢察官秦嘉瑋到庭執行職務。
中    華    民    國   110    年    11    月    3     日
                  刑事第十二庭  審判長法  官  陳正偉
                                      法  官  鄭淳予
                                      法  官  陳志峯
上列正本證明與原本無異。
如不服本判決，應於判決送達後20日內敘明上訴理由，向本院提
出上訴狀 (應附繕本) ，上訴於臺灣高等法院。其未敘述上訴理
由者，應於上訴期間屆滿後20日內向本院補提理由書「切勿逕送
上級法院」。
                                      書記官  喻誠德
中    華    民    國   110    年    11    月    3     日
附錄本案論罪科刑法條全文：
毒品危害防制條例第4條
製造、運輸、販賣第一級毒品者，處死刑或無期徒刑；處無期徒
刑者，得併科新臺幣三千萬元以下罰金。
製造、運輸、販賣第二級毒品者，處無期徒刑或十年以上有期徒
刑，得併科新臺幣一千五百萬元以下罰金。
製造、運輸、販賣第三級毒品者，處七年以上有期徒刑，得併科
新臺幣一千萬元以下罰金。
製造、運輸、販賣第四級毒品者，處五年以上十二年以下有期徒
刑，得併科新臺幣五百萬元以下罰金。
製造、運輸、販賣專供製造或施用毒品之器具者，處一年以上七
年以下有期徒刑，得併科新臺幣一百五十萬元以下罰金。
前五項之未遂犯罰之。
 
附表：
┌──┬───────────────────┬──────────────┐
│編號│物品名稱                              │備註                        │
├──┼───────────────────┼──────────────┤
│ 1  │毒品咖啡包50包（驗前總淨重323.96公克，│經檢驗含第三級毒品4-甲基甲基│
│    │驗餘總淨重322 公克）                  │卡西酮、甲基-N ,N-二甲基卡西│
│    │                                      │酮成分，其中4-甲基甲基卡西酮│
│    │                                      │驗前總純質淨重約9.71公克。  │
├──┼───────────────────┼──────────────┤
│ 2  │SAMSUNG 牌手機1 支                    │                            │
└──┴───────────────────┴──────────────┘